臺灣高等法院刑事判決
110年度上訴字第2821號
上  訴  人  臺灣臺北地方檢察署檢察官
上  訴  人  
即  被  告  陳柔澐




被      告  丁泰元




上  一  人
選任辯護人  蔡炳楠律師（法律扶助律師）
上列上訴人等因被告等詐欺等案件，不服臺灣臺北地方法院109
年度訴字第605號、第1126號，中華民國110年5月17日第一審判
決（追加起訴案號：臺灣臺北地方檢察署108年度偵字第20034號
、109年度偵字第25546號、第25547號、第25548號、第25549號
、第25551號、第25552號、第25553號、第25554號、第25555號
、第25556號），提起上訴，本院判決如下：
    主  文
原判決關於附表一編號2之罪刑（不含沒收）暨定應執行之刑部
分撤銷。
辛○○犯三人以上共同詐欺取財罪，處有期徒刑壹年肆月。
其餘上訴駁回。
第二項撤銷改判部分與上訴駁回部分關於辛○○所處之刑，應執行
有期徒刑壹年捌月。
    事  實
一、辛○○、許瑞桓（2人為男女朋友關係，許瑞桓業經原審論罪
    科刑確定）於民國107年7月初在報紙求職版上看到科技公司
    之徵人廣告，遂由辛○○依廣告內容撥打電話予真實姓名年籍
    不詳、暱稱「工作狂」之男子（無證據證明其未滿18歲，下
    稱「工作狂」），「工作狂」即將通訊軟體LINE（下稱LINE
    ）暱稱「工作狂」及「川」之帳號提供予辛○○聯繫（無證據
    證明「工作狂」及「川」為不同人），「川」與辛○○、許瑞
    桓聯繫稱其所屬公司經營賭博性電玩，應徵工作內容為持提
    款卡領錢，並由不知情之甲○○（無證據證明其就本案有犯意
    聯絡，詳如後述無罪部分）出面向辛○○、許瑞桓收取履歷表
    。嗣由「工作狂」指示辛○○或指示許瑞桓及辛○○2人拿取來
    路不明之提款卡領款後，將款項放置路旁隱蔽處交付，辛○○
    、許瑞桓得知工作內容後，依其等智識及一般社會生活之通
    常經驗，已預見一般人均可自由至自動櫃員機提領款項，並
    無支付報酬而指示他人代領款項之必要，若以迂迴方式提領
    交付，所經手之款項可能係詐欺等不法所得之贓款，且提領
    後於路旁隱蔽處交付款項之方式，得以隱匿該犯罪所得之去
    向，竟以此等事實之發生不違背其等本意之不確定故意，為
    賺取報酬，而於107年7月初加入「工作狂」所屬之詐欺集團
    ，辛○○或許瑞桓及辛○○2人乃與「工作狂」、該詐欺集團成
    員丁○○（另經臺灣新北地方法院以109年度訴字第871號判決
    及臺灣士林地方法院以108年度金訴字第201號判決論罪科刑
    在案）及其他不詳成員（無證據證明其未滿18歲）共同意圖
    為自己不法之所有，基於三人以上詐欺取財及洗錢（惟附表
    二編號6不含洗錢）之犯意聯絡，辛○○或許瑞桓及辛○○2人即
    依「工作狂」指示，負責由自動櫃員機提領詐欺款項，亦即
    從事俗稱「車手」之取款工作，且將領取之現金放置路旁隱
    密處，轉交丁○○或該詐欺集團其他不詳成員收取，製造金流
    斷點以隱匿詐欺所得之實際去向，而分別為下列行為：
  ㈠「工作狂」所屬詐欺集團之不詳成員，分別以附表一所示之
    詐欺方式，致附表一「被害人」欄所示己○○等2人分別陷於
    錯誤，而於附表一所示各匯款時間、地點，將款項匯至附表
    一所示業由該詐欺集團支配之金融帳戶，詐得附表一之款項
    。「工作狂」則透過LINE發送訊息指示辛○○至某置物櫃等處
    ，自行取得上開金融帳戶之提款卡，並告知提款卡之密碼後
    ，復指示辛○○於附表一「提款之時間、地點及金額」欄所示
    之時間、地點，操作自動櫃員機提領各該款項（提領數額詳
    如附表一所示），所領款項扣除辛○○1日報酬新臺幣（下同
    ）1,000元後，由辛○○將該日所餘款項放置於某路旁隱密地
    點交付，以此方式製造金流之斷點，而隱匿該犯罪所得之去
    向。
　㈡「工作狂」所屬詐欺集團之不詳成員，分別以附表二所示之
    詐欺方式，致附表二「被害人」欄所示戊○○等8人分別陷於
    錯誤，而於附表二所示各匯款時間、地點，將款項匯至附表
    二所示業由該詐欺集團支配之金融帳戶，詐得附表二之款項
    。「工作狂」則透過LINE發送訊息指示許瑞桓及辛○○2人至
    某置物櫃等處，自行取得上開金融帳戶之提款卡，並告知提
    款卡之密碼後，復指示許瑞桓及辛○○2人於附表二「提款之
    時間、地點及金額」欄所示之時間、地點，操作自動櫃員機
    提領各該款項（提領數額詳如附表二所示），除附表二編號
    6部分因匯款後該帳戶經設定為警示帳戶而未能成功提款（
    該帳戶業經許瑞桓及辛○○持有，並於107年7月19日中午提領
    楊宏文所匯款項，另經臺灣臺北地方法院以107年度訴字第6
    52號判決論罪科刑，復經本院以109年度上訴字第3947號判
    決駁回上訴而確定），而未著手於洗錢外，其餘所領款項扣
    除許瑞桓及辛○○1日報酬各1,000元後，由許瑞桓及辛○○將該
    日所餘款項放置於某路旁隱密地點交付，以此方式製造金流
    之斷點，而隱匿該犯罪所得之去向。嗣經己○○等人報警處理
    ，始循線查知上情。
二、案經己○○、癸○○、戊○○、壬○○、寅○○、乙○○○、庚○○、子○○
    、丙○○、丑○○分別訴由桃園市政府警察局、臺北市政府警察
    局大同分局、金門縣警察局、連江縣警察局、新北市政府警
    察局三峽分局、高雄市政府警察局楠梓分局、新北市政府警
    察局中和分局、嘉義縣警察局、新北市政府警察局永和分局
    、臺南市政府警察局永康分局，而由臺北市政府警察局刑事
    警察大隊報告臺灣臺北地方檢察署檢察官偵查起訴。　　
    理  由
壹、程序方面
一、本院審理範圍：
　　依被告辛○○上訴書狀所載及於本院準備程序時所述，其係對
    於原判決關於被告辛○○有罪部分提起上訴，又本件在刑事訴
    訟法第348條於110年6月18日修正施行前即已繫屬原審，則
    依刑事訴訟法施行法第7條之13前段（該條文所稱各級法院
    ，含原審之第一審法院）及修正前刑事訴訟法第348條第2項
    規定，其有關係之部分即原判決關於被告辛○○不另為不受理
    及不另為無罪諭知部分，視為亦已上訴。至被告辛○○上訴書
    狀一開始當事人欄雖亦有寫「許瑞桓」姓名，但最末具狀人
    欄則無「許瑞桓」之簽章，且依被告辛○○於本院準備程序時
    所述，係其自己想要一併為同案被告許瑞桓上訴，始在其上
    訴書狀當事人欄寫「許瑞桓」姓名等語，是自難認同案被告
    許瑞桓亦有依法提起上訴。另依檢察官上訴書所載，其係對
    於原判決關於被告甲○○無罪部分提起上訴。從而，本院係對
    於原判決關於被告辛○○部分及被告甲○○無罪部分為審理，其
    他部分則非屬本院審理範圍，合先敘明。
二、證據能力部分：
　　按被告以外之人於審判外之言詞或書面陳述，除法律有規定
    者外，不得作為證據，刑事訴訟法第159條第1項固有明定。
    惟按被告以外之人於審判外之陳述，雖不符同法第159條之1
    至第159條之4之規定，而經當事人於審判程序同意作為證據
    ，法院審酌該言詞陳述或書面陳述作成時之情況，認為適當
    者，亦得為證據，同法第159條之5第1項定有明文。查檢察
    官及被告辛○○對於本判決認定犯罪事實所引用被告以外之人
    於審判外之陳述，均同意有證據能力，本院審酌此等陳述作
    成時之情況，尚無違法、不當及證明力明顯過低之情形，爰
    認有證據能力；又本判決認定犯罪事實所引用之非供述證據
    ，並無證據證明係公務員違背法定程序所取得，且檢察官及
    被告辛○○均未主張排除其證據能力，依同法第158條之4反面
    解釋，亦認有證據能力。
貳、認定事實所憑證據及理由　　
    訊據被告辛○○固坦承其有依「工作狂」指示，持本案金融帳
    戶之提款卡於如附表一、二所示時間、地點，領取如附表一
    、二所示款項，並將該款項放置路旁隱密地點交付之事實，
    惟矢口否認有何三人以上共同詐欺取財及洗錢之犯行，辯稱
    ：伊是看報紙應徵科技公司之工作，對方提供LINE的聯繫帳
    號，「川」說是賭博性電玩公司持提款卡領款之工作，伊認
    為是正當的工作云云。經查：
一、關於如附表一、二所示各被害人，遭詐欺集團不詳成員以如
    附表一、二所示方式詐欺後，因均陷於錯誤而分別匯款至本
    案金融帳戶，嗣被告辛○○依「工作狂」指示，持上開帳戶之
    提款卡，分別於附表一所示時間、地點領取如附表一所示之
    金額；被告辛○○與同案被告許瑞桓復依「工作狂」指示，持
    上開帳戶之提款卡，分別於附表二編號1至5、7、8所示時間
    、地點領取如附表二編號1至5、7、8所示之金額，扣除每人
    領款該日應得報酬各1,000元後，將剩餘金額均放置於某路
    旁隱密地點交付，再由丁○○或該詐欺集團其他不詳成員收取
    等事實，業據被告辛○○、同案被告許瑞桓供承屬實（見原審
    605卷一第109至113、124至125頁；原審1126卷第58、79至8
    0頁；本院卷168、319頁），並有證人即共同正犯丁○○於警
    詢、偵訊時之證述（見108年度偵字第20034號卷，下稱偵二
    卷，該卷一第72頁；偵二卷三第47、49頁），及如附表一、
    二「證據資料」欄所示證據在卷可佐，是此部分事實首堪認
    定。　　
二、關於被告辛○○涉犯三人以上共同詐欺取財犯行部分：
  ㈠按金融帳戶事關個人財產權益之保障，與存戶之存摺、提款
    卡、提款卡密碼及網路銀行密碼結合後更具專屬性及私密性
    ，多僅本人始能使用，縱偶有特殊情況須將存摺、提款卡及
    密碼交付他人者，亦必係與該收受之人具相當信賴關係，並
    確實瞭解其用途，實無任意交付予他人使用之理；且我國金
    融機構眾多，各金融機構除廣設分行外，復在便利商店、商
    場、公、私立機關、行號設立自動櫃員機，提款卡持卡人使
    用自動櫃員機提領款項極為便利，是依一般人之社會生活經
    驗，如帳戶內之款項來源正當，提款卡持卡人大可自行提領
    ，若提款卡持卡人不自行提領金融帳戶內款項，反而支付代
    價或提供利益委由他人提領現金，就該金融帳戶內款項係屬
    詐欺犯罪所得之不法來源，當有合理之預期。況近年來詐欺
    集團多以僱用車手提領詐欺所得之方式，以躲避查緝，是金
    融主管機關爾來均大力宣導勿為他人提領來路不明之款項。
    而被告辛○○自承係透過報紙廣告求職始與「工作狂」聯繫，
    堪認其與「工作狂」事前並不認識，無任何信任基礎，且持
    提款卡領款甚為便利，已如前述，如有甘冒領款後可能遭侵
    吞之風險而不自行提款，反而大費周章登報徵人，花錢僱用
    他人代為提款，該提領之款項來源係屬詐欺等不法而涉財產
    犯罪，應得以查知。另被告辛○○於原審及本院審判中均供稱
    係甲○○到其等住處收履歷表等語，則其不僅並未實際前往其
    所應徵工作之場所面試、到職，且「工作狂」係要求其等先
    於指定之處所拿取來源不明之提款卡，並持卡領得款項後，
    再將款項放置於指定之隱蔽處所，以待其他人收取，然提款
    卡及現金均係具有財產價值之物，其傳遞、交接之過程，自
    應慎重其事，由雙方當面交付、清點，務求責任分明，此不
    因交接之標的來源是否係賭博所得款項而有所差異，實難想
    像何以竟須以將現金丟包於隱蔽地點而由他人收取之方式，
    以為傳遞、交接？此等顯然悖乎常情之作法，足以彰顯主事
    者行徑之可疑，參酌被告辛○○行為時已50多歲，且其自陳高
    中畢業之智識程度（見本院卷第311頁），足見依其智識程
    度及社會經驗，應已從上開工作內容，察覺其應徵之工作與
    常情有異而預見事涉詐欺等不法情事。又財產犯罪之領域中
    ，時下最常經傳播媒體廣泛報導者，即詐欺集團領款車手之
    犯罪手法，而被告辛○○密集使用他人金融帳戶多次提領款項
    之客觀情狀，核與受僱擔任詐欺集團中領款「車手」之工作
    態樣相吻合，足認被告辛○○對上開不合乎常理之工作內容及
    條件，已預見可能係詐欺集團為詐騙後之取款行徑，卻仍願
    意負責出面提領款項之分工，而使該詐欺集團得以實際取得
    不法詐欺款項，堪認被告辛○○主觀上確有配合「工作狂」等
    人共同為本件詐欺取財之不確定故意之犯意聯絡，客觀上亦
    有領款及轉交丁○○或其他不詳之人之行為分擔。
  ㈡被告辛○○雖辯稱：其認知「工作狂」所屬公司是經營賭博性
    電玩工作云云。然被告辛○○自稱求職廣告內容係「科技公司
    」應徵人員，其與對方聯繫後，LINE帳號「川」之人表示係
    經營賭博性電玩，工作內容為持提款卡領款，此已與廣告上
    所記載之「科技公司」並不相符，而有可疑。復參以被告辛○○及同案被告許瑞桓均自承：曾玩過賭博性電玩，使用現金
    即可等語（見原審1126卷第109、113頁），足見賭博性電玩
    使用現金交易之特性，亦與上揭應徵之工作內容須持提款卡
    領款迥異。被告辛○○雖另辯稱：「工作狂」說是賭博型態改
    變云云，然提款卡表彰個人金融帳戶，賭客自行領取現金交
    付博奕對象即可，難認有何將個人帳戶姓名之提款卡等物交
    付之必要；況被告辛○○及同案被告許瑞桓均自承：如帳戶測
    試無法使用，「工作狂」會交代將該提款卡丟棄等語（見原
    審1126卷第109、113頁），苟若提款卡為賭客所交付，則「
    工作狂」何以交代丟棄？且殊難想像博奕公司會以不確定可
    否領款之提款卡代替現金而讓賭客賭博，被告辛○○所辯顯悖
    於常理而無可採。再被告辛○○自承：「工作狂」有說其認識
    警察，沒有被警察抓等語（見原審1126卷第113頁），足見
    被告辛○○對於該工作內容之合法性應有懷疑，且有詢問「工
    作狂」，「工作狂」始會告知：不會被警察抓云云，足認被
    告辛○○及同案被告許瑞桓於行為時，對於該工作內容之違法
    性已有預見，而仍以容任之心態參與為之，被告辛○○所辯並
    無可採。
三、關於被告辛○○涉犯洗錢犯行部分：　　
  ㈠洗錢防制法業於105年12月28日修正公布，並於106年6月28日
    生效施行，洗錢犯罪本質在於影響合法資本市場並阻撓偵查
    ，不因為自己或為他人洗錢而有差異，且洗錢之行為包含處
    置（即將犯罪所得直接予以處理）、多層化（即為使偵查機
    關難以追查金流狀況，以迂迴層轉、化整為零之多層化包裝
    方式，掩飾或隱匿特定犯罪所得）及整合（即收受、持有或
    使用他人犯罪所得，使該犯罪所得披上合法之外衣，回歸正
    常金融體系）等各階段行為，其模式不祇一端，故而為澈底
    打擊洗錢犯罪，新法乃依照國際防制洗錢金融行動工作組織
    （Financial Action Task Force，下稱FATF）40項建議之
    第3項建議，並參採聯合國禁止非法販運麻醉藥品和精神藥
    物公約及聯合國打擊跨國有組織犯罪公約之洗錢行為定義，
    將洗錢行為之處置、多層化及整合等各階段，全部納為洗錢
    行為，而於新法第2條規定：「本法所稱洗錢，指下列行為
    ：一、意圖掩飾或隱匿特定犯罪所得來源，或使他人逃避刑
    事追訴，而移轉或變更特定犯罪所得。二、掩飾或隱匿特定
    犯罪所得之本質、來源、去向、所在、所有權、處分權或其
    他權益者。三、收受、持有或使用他人之特定犯罪所得。」
    以求與國際規範接軌；倘能證明人頭帳戶內之資金係前置之
    特定犯罪所得，即應逕以新法第14條第1項所規範之一般洗
    錢罪論處，例如詐欺集團向被害人施用詐術後，為隱匿其詐
    欺所得財物之去向，而令被害人將其款項轉入該集團所持有
    、使用之人頭帳戶，並由該集團所屬之車手前往提領詐欺所
    得款項得逞，檢察官如能證明該帳戶內之資金係本案詐欺之
    特定犯罪所得，即已該當於新法第14條第1項之一般洗錢罪
    （最高法院108年度台上字第2500號判決意旨參照）。
  ㈡查被告辛○○持「工作狂」所提供之提款卡將本案金融帳戶內
    款項提領如附表一所示；被告辛○○與同案被告許瑞桓2人持
    「工作狂」所提供之提款卡將本案金融帳戶內款項提領如附
    表二編號1至5、7、8所示，並放置路旁隱蔽處轉交之行為，
    客觀上已製造該詐欺犯罪所得金流斷點，實質上使該犯罪所
    得嗣後之流向不明，達成隱匿犯罪所得去向之效果，妨礙該
    詐欺集團犯罪之偵查，而構成洗錢防制法第2條第2款之洗錢
    行為。又被告辛○○及同案被告許瑞桓均自承：所領款項放置
    地點係由「工作狂」指定隱密地點放置，「工作狂」並要伊
    等把錢放了就趕快離開，不要管太多，也不要與業務員交談
    等語（見原審1126卷第109、113頁），則依被告辛○○及同案
    被告許瑞桓之社會經歷及智識程度，應有認知上開提款及交
    付之過程甚為隱蔽而反常，且「工作狂」顯然不欲其等知悉
    前來取款者為何人，足認其等行為時已預見其行為將導致無
    從或難以追查前揭犯罪所得流向之結果，堪認其等係基於與
    「工作狂」、前來取款者等人共同隱匿該犯罪所得去向之不
    確定故意之犯意聯絡，而為本案犯行甚明。是被告辛○○否認
    此部分犯行，所辯尚無可採。
四、綜上所述，本案事證明確，被告辛○○之犯行堪以認定，應予依法論科。　　　　　　　　　　　　
參、論罪
一、按共同正犯因相互間利用他方之行為，以遂行其犯意之實現
    ，本於責任共同之原則，共同正犯應對所參與犯罪之全部事
    實負責，且共同正犯之意思聯絡，原不以數人間直接發生者
    為限，即有間接之聯絡者，亦包括在內（最高法院77年度台
    上字第2135號、100年度台上字第692號、第599號判決意旨
    參照）。又以合同之意思而參加犯罪，即係以自己犯罪之意
    思而參與，縱其所參與者為犯罪構成要件以外之行為，仍屬
    共同正犯（最高法院99年度台上字第7414號判決意旨參照）
    。查集團犯罪多有其分工，缺一環節即無從畢其功完成全部
    犯罪計畫，而詐欺集團之通常犯罪模式更是經過縝密分工，
    其詐欺之運作模式可分上、中及下游，上游者研擬詐騙方式
    、僱請或委託分工人員，從事指揮並有分酬權限，中游者即
    從事電話詐騙等施詐行為，下游者則為實際收款或提款之人
    ，其等分擔不同角色，共同達成犯罪目的，且現今詐欺集團
    為逃避追訴、處罰，利用各種手段切斷資金流向，實屬常見
    。是於詐欺集團之犯罪，如行為人知該集團內除自己外還有
    負責其他工作之成員，乃在合同意思之範圍內，各自分擔犯
    罪行為之一部，並相互利用他人之行為，以遂行犯罪之目的
    ，原不必每一共同正犯均有直接聯繫，亦不必每一階段均有
    參與，祇須分擔犯罪行為之一部，即應對於全部所發生之結
    果共同負責。
二、核被告辛○○就附表一編號1、2及附表二編號1至5、7、8部分
    ，均係犯刑法第339條之4第1項第2款之三人以上共同詐欺取
    財罪及洗錢防制法第14條第1項、第2條第2款之一般洗錢罪
    （三人以上共同詐欺取財罪屬洗錢防制法第3條第1款之特定
    犯罪，又本件尚不涉及追加起訴書另引之洗錢防制法第2條
    第1款規定，起訴意旨就此應屬贅引）；就附表二編號6部分
    ，係犯刑法第339條之4第1項第2款之三人以上共同詐欺取財
    罪。被告辛○○與同案被告許瑞桓（附表二部分）、「工作狂
    」、丁○○、該詐欺集團其他不詳成員間，就本件犯行有犯意
    聯絡及行為分擔，應論以共同正犯；又就附表一編號1、2及
    附表二編號1至5、7、8均共同數次提領款項，主觀上均係基
    於單一犯罪目的及決意，並分別侵害相同法益，且均屬時空
    密接，各應評價為包括一行為之接續犯。至起訴意旨雖謂被
    告辛○○亦與暱稱「諺」、「天子傳奇」之人具共同正犯關係
    ，然卷內並無證據證明被告辛○○與暱稱「諺」、「天子傳奇
    」之人有犯意聯絡及行為分擔，故尚無從論以共同正犯。
三、被告辛○○就附表一編號1、2及附表二編號1至5、7、8部分，
    均係以一行為觸犯三人以上共同詐欺取財罪及一般洗錢罪，
    均屬想像競合犯，應依刑法第55條規定，各從一重之三人以
    上共同詐欺取財罪處斷。又本件被告辛○○所犯三人以上共同
    詐欺取財罪共10罪間，犯意各別，行為互殊，應予分論併罰
    。
肆、不另為免訴諭知部分
一、追加起訴意旨以被告辛○○參與以實施詐術為手段之持續性、
    牟利性及有結構性組織之詐欺集團，因認其另該當組織犯罪
    防制條例第3條第1項後段之參與犯罪組織罪嫌（臺灣臺北地
    方檢察署檢察官108年度偵字第20034號追加起訴書雖未引用
    該法條，惟其犯罪事實欄既已記載此部分犯嫌，仍應認檢察
    官就此部分有起訴之意）。
二、按案件曾經判決確定者，應諭知免訴之判決，刑事訴訟法第
    302條第1款定有明文。又訴訟上所謂之一事不再理，關於實
    質上一罪或裁判上一罪，均有其適用，蓋依審判不可分之效
    力，審理事實之法院對於存有一罪關係之全部犯罪事實，依
    刑事訴訟法第267條之規定，本應併予審判，是以即便檢察
    官前僅針對應論屬裁判上一罪或實質上一罪之同一案件部分
    事實加以起訴，先繫屬法院既仍應審究犯罪事實之全部，縱
    檢察官再行起訴者未為前起訴事實於形式上所論及，後繫屬
    法院亦非可更為實體上之裁判，俾免抵觸一事不再理之刑事
    訴訟基本原則。復按刑罰責任之評價與法益之維護息息相關
    ，對同一法益侵害為雙重評價，是過度評價；對法益之侵害
    未予評價，則為評價不足，均為法之所禁。又加重詐欺罪，
    係侵害個人財產法益之犯罪，其罪數之計算，核與參與犯罪
    組織罪之侵害社會法益有所不同，審酌現今詐欺集團之成員
    皆係為欺罔他人，騙取財物，方參與以詐術為目的之犯罪組
    織。倘若行為人於參與詐欺犯罪組織之行為繼續中，先後多
    次為加重詐欺之行為，因參與犯罪組織罪為繼續犯，犯罪一
    直繼續進行，直至犯罪組織解散，或其脫離犯罪組織時，其
    犯行始行終結。故該參與犯罪組織與其後之多次加重詐欺之
    行為皆有所重合，然因行為人僅為一參與犯罪組織行為，侵
    害一社會法益，屬單純一罪，應僅就「該案中」與參與犯罪
    組織罪時間較為密切之首次加重詐欺犯行論以參與犯罪組織
    罪及加重詐欺罪之想像競合犯，而其他之加重詐欺犯行，祗
    需單獨論罪科刑即可，無需再另論以參與犯罪組織罪，以避
    免重複評價。是如行為人於參與同一詐欺集團之多次加重詐
    欺行為，因部分犯行發覺在後或偵查階段之先後不同，肇致
    起訴後分由不同之法官審理，為裨益法院審理範圍明確、便
    於事實認定，即應以數案中「最先繫屬於法院之案件」為準
    ，以「該案件」中之「首次」加重詐欺犯行與參與犯罪組織
    罪論以想像競合。縱該首次犯行非屬事實上之首次，亦因參
    與犯罪組織之繼續行為，已為該案中之首次犯行所包攝，該
    參與犯罪組織行為之評價已獲滿足，自不再重複於他次詐欺
    犯行中再次論罪，俾免於過度評價及悖於一事不再理原則。
    至於「另案」起訴之他次加重詐欺犯行，縱屬事實上之首次
    犯行，仍需單獨論以加重詐欺罪，以彰顯刑法對不同被害人
    財產保護之完整性，避免評價不足（最高法院109年度台上
    字第3945號判決意旨參照）。
三、經查，被告辛○○加入上開詐欺集團最先繫屬於法院之案件，
    係其參與詐騙另案被害人林總守等人之案件，就此部分被告
    辛○○業經臺灣臺北地方法院以107年度訴字第652號判決論罪
    科刑，復經本院以109年度上訴字第3947號判決駁回上訴而
    確定（下稱前案確定判決），有各該判決書、本院被告前案
    紀錄表附卷可參。被告辛○○前案確定判決雖未審究參與犯罪
    組織罪，惟依前揭說明，仍應認其所涉參與犯罪組織罪與前
    案確定判決所論之加重詐欺取財罪有想像競合犯之裁判上一
    罪關係，而為前案確定判決之效力所及。是被告辛○○本件被
    檢察官以108年度偵字第20034號追加起訴之參與犯罪組織罪
    嫌，已於其上開前案判決確定，本應為免訴判決，然此部分
    如成立犯罪，因與該追加起訴案件首次犯行（即附表一編號
    2）前開經本院論罪部分有想像競合犯之裁判上一罪關係，
    爰不另為免訴之諭知。
伍、不另為無罪諭知部分
　　追加起訴意旨認被告辛○○就附表二編號6部分，另涉犯洗錢
    防制法第14條第1項之洗錢罪嫌。然關於附表二編號6部分，
    被害人子○○匯入款項之帳戶，經被告辛○○與同案被告許瑞桓
    於同日中午提領另案被害人楊宏文所匯款項（業經臺灣臺北
    地方法院以107年度訴字第652號判決論罪科刑，復經本院以
    109年度上訴字第3947號判決駁回上訴而確定）後，因該帳
    戶經警示，而未能成功提領被害人子○○匯入之款項或將所提
    領款項轉交該詐欺集團其他成員，自尚未著手於隱匿特定犯
    罪所得去向之構成要件行為，而不能證明被告辛○○有此部分
    犯行，本應為無罪判決，然此部分如成立犯罪，因與其就附
    表二編號6所犯三人以上共同詐欺取財罪部分有想像競合犯
    之裁判上一罪關係，爰不另為無罪之諭知。
陸、無罪部分
一、公訴意旨略以：被告甲○○自107年5月12日起至9月3日，參與
    由真實姓名年籍不詳、LINE使用暱稱「工作狂」、「諺」、
    「天子傳奇」之成年男子及許瑞桓、丁○○所屬之詐欺集團，
    共同意圖為自己不法之所有，基於參與犯罪組織及三人以上
    共同詐欺取財、洗錢之犯意聯絡，以實施詐術為手段之持續
    性、牟利性及有結構性之組織，彼此間以LINE作為聯絡工具
    ，並以不詳方式取得存摺、提款卡後，由同案被告辛○○負責
    提領受騙之被害人匯款至人頭帳戶內之款項，擔任俗稱「車
    手」之工作，被告甲○○負責面試集團成員加入，同案被告辛○○及許瑞桓、丁○○均係由被告甲○○所面試而加入，丁○○則擔
    任第一層收水之工作。嗣由該集團不詳成員對如附表一編號
    1所示對象施以如附表一編號1所示之詐術，致該等對象陷於
    錯誤，遂於如附表一編號1所示時間、地點，交付如附表一
    編號1所示金額至如附表一編號1所示金融帳戶內，同案被告
    辛○○則依該集團不詳成員指示，於如附表一編號1所示時間
    ，提領如附表一編號1所示款項得手。因認被告甲○○涉犯刑
    法第339條之4第1項第2款之三人以上共同詐欺取財罪嫌及洗
    錢防制法第14條第1項之洗錢罪嫌等語。
二、按犯罪事實應依證據認定之，無證據不得認定犯罪事實，又
    不能證明被告犯罪者，應諭知無罪之判決，刑事訴訟法第15
    4條第2項、第301條第1項分別定有明文。復按認定不利於被
    告之事實，須依積極證據，苟積極之證據本身存有瑕疵而不
    足為不利於被告事實之認定，即應為有利於被告之認定，更
    不必有何有利之證據，而此用以證明犯罪事實之證據，猶須
    於通常一般人均不至於有所懷疑，堪予確信其已臻真實者，
    始得據以為有罪之認定，倘其證明尚未達到此一程度，而有
    合理性之懷疑存在，致使無從為有罪之認定，即應為無罪之
    判決。再檢察官就被告犯罪事實，應負舉證責任，並指出證
    明之方法。因此，檢察官對於起訴之犯罪事實，應負提出證
    據及說服之實質舉證責任。倘其所提出之證據，不足為被告
    有罪之積極證明，或其指出證明之方法，無從說服法院以形
    成被告有罪之心證，基於無罪推定之原則，自應為被告無罪
    判決之諭知（最高法院30年上字第816號、76年台上字第498
    6號、92年台上字第128號判例意旨參照）。
三、檢察官認被告甲○○涉犯上開罪名，無非係以被告甲○○於警詢
    及偵查中之自白、證人即同案被告辛○○、證人許瑞桓、丁○○
    於警詢及偵查中之證述、證人即被害人己○○於警詢中之證述
    、被害人己○○之匯款單、存摺影本、通話紀錄、LINE對話畫
    面翻拍照片、詐欺集團所使用帳戶交易往來明細、監視器錄
    影影像畫面翻拍照片、臺灣臺北地方檢察署勘驗筆錄為其論
    據。
四、訊據被告甲○○固坦承有於上揭期間向辛○○、許瑞桓、丁○○收
    取履歷表之事實，然堅詞否認有何三人以上共同詐欺取財及
    洗錢之犯行，辯稱：伊看報紙應徵，暱稱「阿川」的人說公
    司是做賭博那類的博奕網站，應徵的工作是去收履歷表及回
    傳身分證與履歷表，不知道是詐欺集團，拍照回傳資料之後
    ，「阿川」說因為個資法問題，要伊把收取的履歷表銷毀等
    語。
五、經查：
  ㈠關於被告甲○○有於上揭期間向辛○○、許瑞桓、丁○○收取履歷
    表之事實，業據被告甲○○供承在卷（見原審605卷一第113頁
    ；本院卷第162、319頁），核與證人即同案被告辛○○及證人
    許瑞桓、丁○○於本院審理時之證述相符（見本院卷第275至2
    84頁），此部分事實堪予認定。又如附表一編號1所示被害
    人己○○，遭詐欺集團成員以如附表一編號1所示方式詐欺後
    ，匯款至如附表一編號1所示本案金融帳戶，同案被告辛○○
    則依「工作狂」指示而於附表一編號1所示時間、地點，領
    取如附表一編號1所示款項等情，為被告甲○○所不爭執，業
    據同案被告辛○○供承在卷（見原審605卷一第113頁；本院卷
    第168、319頁），並有如附表一編號1「證據資料」欄所示
    證據在卷可佐，此部分事實亦堪認定。
  ㈡起訴意旨上開所舉之證據，固可證明被告甲○○收取辛○○、許
    瑞桓、丁○○之履歷表拍照回傳之事實，然除此之外，遍查卷
    內並無證據可證明被告甲○○明知或已預見其收取履歷表之對
    象辛○○、許瑞桓、丁○○將從事之具體工作內容為何，且證人
    即同案被告辛○○及證人許瑞桓、丁○○於本院審理時均證稱被
    告甲○○僅向其等收取履歷表，並未告知其等工作內容，其等
    詢問時，被告甲○○請其等自己去問老闆等語（見本院卷第27
    5至284頁），是尚難單以被告甲○○收取履歷表乙節，遽論其
    明知或已預見該等對象可能從事詐欺取財及洗錢等犯行，故
    起訴意旨已難認有據。至檢察官上訴意旨雖稱：被告甲○○向
    辛○○收取履歷表拍照上傳後，有將紙本銷毀之異常行為，且
    被告甲○○曾對辛○○、許瑞桓詢問其是否為「阿川」或「老闆
    的兒子」等身分並未否認，並向丁○○自稱是「老闆的弟弟」
    ，而隱瞞其真實身分，又其每次收取履歷表可獲得1、2,000
    元之代價，故其主觀上應有參與本件犯罪之犯意聯絡等語。
    然縱係民間合法經營之公司商號應徵員工，為確認應徵者之
    狀況、是否堪以任用、人別等資料是否無誤，有時亦會支出
    相關報酬、費用等成本，以徵信、徵詢、實地查詢、當面確
    認等方式為之，尚難認倘支付代價而有此等確認行為，即係
    涉及不法。又依卷內事證，暨證人即同案被告辛○○及證人許
    瑞桓、丁○○於本院審理時之證述，可知被告甲○○於辛○○、許
    瑞桓、丁○○詢問其是否為「阿川」、「老闆的兒子」或「老
    闆的弟弟」時，僅係消極未加回答、未予否認或隨口附和，
    尚無確切證據證明被告甲○○有何主動偽冒身分之情，況且其
    僅負責收取履歷表，衡情其並無積極向收取履歷表之對象自
    承個人真實姓名或身分之義務。再者，被告甲○○既已將所收
    取之履歷表拍照回傳而業以電子方式存檔，則其將原始紙本
    予以銷毀，雖在資料保存上有未周之處，而無從與電子存檔
    內容互核稽考，惟亦難僅憑此節，即遽認被告甲○○主觀上具
    有參與犯罪之犯意聯絡。
六、綜上所述，依起訴意旨所舉之證據，尚不足以證明被告甲○○
    有上開被訴之犯行，而未使本院形成確信之心證，仍有合理
    之懷疑，自應為被告甲○○無罪之諭知，以昭審慎。
柒、駁回上訴之理由
一、原判決關於被告辛○○附表一編號1、附表二之罪刑及被告辛○○之沒收部分：
　　原審認被告辛○○就附表一編號1、附表二之各次犯行均事證
    明確，依洗錢防制法第14條第1項、刑法第11條前段、第339
    條之4第1項第2款、第28條、第55條、第38條之1第1項前段
    、第3項、刑法施行法第1條之1第1項等規定，以被告辛○○就
    附表一編號1及附表二編號1至5、7、8部分，均係犯刑法第3
    39條之4第1項第2款之三人以上共同詐欺取財罪及洗錢防制
    法第14條第1項之洗錢罪，且均屬想像競合犯，各從一重之
    三人以上共同詐欺取財罪處斷；就附表二編號6部分，係犯
    刑法第339條之4第1項第2款之三人以上共同詐欺取財罪，並
    審酌被告辛○○負責依指示領取及轉交款項之犯罪情節，兼衡
    各被害人所受損害之程度，而被害人己○○與被告辛○○於原審
    調解成立，被告辛○○當庭向被害人己○○道歉，被害人己○○並
    拋棄對被告辛○○之民事請求，及被告辛○○高職畢業之智識程
    度，目前從事粗工之生活狀況及素行等一切情狀，分別量處
    如附表一編號1、附表二所示之刑，並宣告被告辛○○就附表
    一、二未扣案之犯罪所得5千元（領款日期共計5日，以每日
    1千元計算）沒收，於全部或一部不能沒收或不宜執行沒收
    時，追徵其價額（判決確定後，與前案確定判決就被告辛○○
    於107年7月17日、19日、20日、23日領款所得報酬所為沒收
    之諭知〔見109年度偵字第25551號卷，下稱偵一卷，該卷第5
    、17頁〕，此部分僅得擇一執行以免重複），另就附表二編
    號6被訴洗錢防制法第14條第1項之洗錢罪嫌部分不另為無罪
    之諭知，經核其認事、用法尚無違誤，量刑及沒收亦稱妥適
    。被告辛○○上訴意旨略以：其僅是依老闆「工作狂」之指示
    而為提款行為，並無共同詐欺取財之故意，亦未製造金流斷
    點以隱匿犯罪所得，而無涉犯洗錢罪等語，業經本院予以駁
    斥並說明如前，其此部分上訴為無理由，應予駁回。
二、原判決關於被告甲○○無罪部分：
　  原審就上開「陸、」部分，認公訴人所舉之證據，尚不能證
    明被告甲○○此部分之犯罪，而就此部分為無罪之諭知，於法
    核無不合，應予維持。檢察官上訴意旨略以：被告甲○○向辛○○收取履歷表拍照上傳後，有將紙本銷毀之異常行為，且被
    告甲○○曾對辛○○、許瑞桓詢問其是否為「阿川」或「老闆的
    兒子」等身分並未否認，並向丁○○自稱是「老闆的弟弟」，
    而隱瞞其真實身分，又其每次收取履歷表可獲得1、2,000元
    之代價，故其主觀上應有參與本件犯罪之犯意聯絡等語，仍
    難憑以認定被告甲○○確有本件被訴之犯行，此業經本院詳予
    說明如前，是檢察官上訴為無理由，應駁回其上訴。
捌、撤銷原判決之理由
　　原審認被告辛○○就如附表一編號2所示之犯行事證明確，予
    以論罪科刑，固非無見。惟原審就被告辛○○被訴參與犯罪組
    織罪嫌部分（如成立犯罪，與附表一編號2經本院論罪部分
    有想像競合犯之裁判上一罪關係）未及不另為免訴之諭知（
    詳見上開「肆、」所載），而不另為不受理之諭知，自有未
    洽。被告辛○○上訴意旨雖無理由如前，然此部分既有該未洽
    之處，仍無可維持，應由本院撤銷原判決關於附表一編號2
    之罪刑（不含沒收）暨定應執行之刑部分，另為適法之判決
    。
玖、量刑　　　　　　　
    關於上開撤銷原判決部分，爰以行為人之責任為基礎，審酌
    被告辛○○不思循正當途徑獲取所需，貪圖報酬而參與本件犯
    行，不僅侵害他人財產法益，亦危害社會金融秩序及信賴關
    係，應予非難；兼衡其犯罪之動機、目的、手段、參與分工
    之態樣、違反義務之程度、所生被害人癸○○之損害、所獲利
    益、犯罪後之態度，暨被告辛○○之素行、其自述之教育程度
    、生活、家庭及經濟狀況（見本院卷第311頁）等一切情狀
    ，量處如主文第2項所示之刑，並審酌法律之外部性及內部
    性界限、刑罰經濟及恤刑之目的、刑罰邊際效應隨刑期而遞
    減及行為人所生痛苦隨刑期而遞增、行為人復歸社會之可能
    性、各罪間之關係（侵害法益、罪質異同、時空密接及獨立
    程度）等情狀（刑事案件量刑及定執行刑參考要點第22至24
    點參照），就該撤銷改判部分與上訴駁回部分關於被告辛○○
    所處之刑，定其應執行刑如主文第4項所示。　　
據上論斷，應依刑事訴訟法第368條、第369條第1項前段、第364
條、第299條第1項前段，判決如主文。
本案經檢察官林逸群追加起訴，檢察官王珮儒提起上訴，檢察官
賴正聲到庭執行職務。
中　　華　　民　　國　　110 　年　　11　　月　　30　　日
                  刑事第四庭    審判長法  官  陳筱珮
                                      法  官  柯姿佐
                                      法  官  吳元曜
以上正本證明與原本無異。
如不服本判決，應於收受送達後20日內向本院提出上訴書狀，其
未敘述上訴之理由者並得於提起上訴後20日內向本院補提理由書
（均須按他造當事人之人數附繕本）「切勿逕送上級法院」。惟
檢察官就辛○○不另為無罪諭知部分及被告甲○○部分上訴，須
受刑事妥速審判法第9條規定限制。
刑事妥速審判法第9條：
除前條情形外，第二審法院維持第一審所為無罪判決，提起上訴
之理由，以下列事項為限：
一、判決所適用之法令牴觸憲法。
二、判決違背司法院解釋。
三、判決違背判例。
刑事訴訟法第 377 條至第 379 條、第 393 條第 1 款之規定，
於前項案件之審理，不適用之。

                                      書記官  黃亮潔
中　　華　　民　　國　　110 　年　　11　　月　　30　　日
附錄本案論罪科刑法條：
洗錢防制法第14條
有第二條各款所列洗錢行為者，處7年以下有期徒刑，併科新臺
幣5百萬元以下罰金。
前項之未遂犯罰之。
前二項情形，不得科以超過其特定犯罪所定最重本刑之刑。
刑法第339條之4
犯第339條詐欺罪而有下列情形之一者，處1年以上7年以下有期
徒刑，得併科1百萬元以下罰金：
一、冒用政府機關或公務員名義犯之。
二、三人以上共同犯之。
三、以廣播電視、電子通訊、網際網路或其他媒體等傳播工具，
    對公眾散布而犯之。
前項之未遂犯罰之。

附表一（金額單位：新臺幣）
編號 被害人 詐欺方式 匯款之時間、地點 匯款之金額 受款帳戶 提款之時間、地點及金額（不含手續費） 證據資料 原判決諭知之罪名及宣告刑   1 張 文 進 於民國107年7月20日上午10時許，佯為外甥，謊稱借錢云云。 107年7月20日上午10時55分許，在桃園市○○區○○路00號聯邦銀行大竹分行操作自動櫃員機。 3萬元 新光銀行帳號0000000000000號帳戶 108年7月20日上午11時11分及13分許，在新北市○○區○○路000○0號新莊龍鳳郵局，將左列款項提領一空（2萬元、1萬元）。 ⒈證人己○○警詢時之證述（見108年度他字第6183號卷，下稱偵三卷，該卷第54頁正反面） ⒉聯邦銀行帳戶存摺內頁影本（見偵三卷第57頁反面） ⒊左列帳戶之交易明細（見偵二卷三第69頁） ⒋監視器畫面翻拍照片（見偵三卷第65頁） 辛○○犯三人以上共同詐欺取財罪，處有期徒刑壹年壹月。    2 黃 敏 川 於107年7月19日中午12時8分許，佯為客戶，謊稱借錢云云。 107年7月20日下午1時47分許（起訴書誤載為2時50分許，應予更正），在臺北市○○區○○○路00號玉山銀行民權分行臨櫃匯款。 10萬元  台北富邦銀行帳號000000000000號帳戶 107年7月20日下午3時15分至19分許，在新北市○○區○○路000○00號華泰銀行新莊分行，將左列款項提領一空（2萬元5筆）。 ⒈證人癸○○警詢時之證述（見偵三卷第47至48頁） ⒉證人癸○○之玉山銀行帳號000-0000000000000號帳戶存摺封面影本、玉山銀行107年7月20日匯款申請書（見偵三卷第50頁反面至51頁） ⒊左列帳戶之交易明細（見偵二卷一第305頁） ⒋監視器畫面翻拍照片（見偵二卷二第321頁） ⒌臺灣臺北地方檢察署勘驗筆錄（見偵二卷二第321頁） 辛○○犯三人以上共同詐欺取財罪，處有期徒刑壹年肆月。  
附表二（金額單位：新臺幣）
編號 被害人 詐欺方式 匯款之時間、地點 匯款之金額 受款帳戶 提款之時間、地點及金額（不含手續費） 證據資料 原判決諭知之罪名及宣告刑   1 洪 金 彩 於民國107年7月13日上午11時45分許，佯為大嫂，謊稱借款云云。 107年7月13日中午12時58分許在金門縣○○鄉○○0○0號信用合作社臨櫃匯款。 15萬元 渣打銀行帳號00000000000000號帳戶 107年7月13日下午1時44分至49分許，在臺北市○○區○○路0段000號全家超商寶清店提領2萬元7筆及9,000元；同日下午2時6分許，在臺北市○○區○○路000號臺北永吉郵局提領800元。 1.證人戊○○警詢時之證述（見偵二卷一第223至227頁） 2.內政部警政署反詐騙案件紀錄表（見108年度偵字第172號卷，下稱偵四卷，該卷第69頁） 3.匯款回條（見107年度偵字第25894號卷，下稱偵五卷，該卷第85頁） 4.左列帳戶之交易明細（見偵四卷第137頁） 5.監視器畫面翻拍照片（見偵五卷第75頁；偵四卷第55頁） 辛○○犯三人以上共同詐欺取財罪，處有期徒刑壹年肆月。   2 黃 浩 銘 於107年7月13日上午10時許，佯為貸款人員，謊稱協助辦理貸款製作現金流云云。 107年7月13日下午3時許，在連江縣壬○○住處使用網路轉帳。 11萬元 臺中銀行帳號000000000000號帳戶 107年7月13日下午4時37分至40分許，在臺北市○○區○○路0段000號第一銀行松山分行 ，將左列款項提領一空（2萬元5筆及1萬元）。  1.證人壬○○警詢時之證述（見偵二卷一第237至241頁） 2.受理刑事案件報案三聯單（見108年度偵字第4134號卷，下稱偵六卷，該卷第27頁） 3.網路轉帳交易結果翻拍照片（見偵六卷37頁） 4.證人壬○○之臺灣銀行帳號000000000000號帳戶存摺封面影本（見偵六卷第41頁） 5.左列帳戶之交易明細（見107年度偵字第25538號卷，下稱偵七卷，該卷第51頁） 6.監視器畫面翻拍照片（見偵七卷第43至45頁） 辛○○犯三人以上共同詐欺取財罪，處有期徒刑壹年肆月。    107年7月13日下午5時1分許，在連江縣壬○○住處使用網路轉帳。 4萬元 同上 107年7月13日下午5時18分至19分許，在臺北市○○區○○路0段000號合作金庫銀行松山分行，將左列款項提領一空（2萬元2筆）。 1.證人壬○○警詢時之證述（見偵七卷第19至23頁） 2.受理刑事案件報案三聯單（見偵六卷第27頁） 3.網路轉帳交易結果翻拍照片（見偵六卷第39頁） 4.證人壬○○之臺灣銀行帳號000000000000號帳戶存摺封面影本（見偵六卷第41頁） 5.左列帳戶之交易明細（見偵七卷第51頁） 6.監視器畫面翻拍照片（見偵七卷第46頁；偵六卷第43頁）    3 顏 美 雲 於107年7月17日上午10時40分許，佯為同學，謊稱借款云云。 107年7月17日上午11時6分許，在新北市鶯歌區鶯桃路135巷（起訴書誤載為125 巷，應予更正）1號鶯歌永昌郵局臨櫃匯款。   15萬元 玉山銀行帳號0000000000000號帳戶 107年7月17日中午12時8分至13分許，在新北市○○區○○路0段000號OK超商汐止光明店，將左列款項提領一空（2萬元7筆及1萬元）。 1.證人寅○○警詢時之證述（見偵二卷一第149至153頁） 2.郵政跨行匯款申請書（見偵三卷第62頁反面） 3.鶯歌永昌郵局資料（見107年度偵字第22701號卷，下稱偵八卷，該卷第153頁） 4.左列帳戶之交易明細（見偵二卷一第315頁） 5.監視器畫面翻拍照片（見偵三卷第69頁） 辛○○犯三人以上共同詐欺取財罪，處有期徒刑壹年肆月。   4 方 陳 英 玉 於107年7月17日中午12時30分許，佯為女兒，謊稱借款云云。 107年7月17日下午2時（起訴書誤載為1時，應予更正）40分許，在高雄市○○區○○路000○0號兆豐銀行楠梓分行臨櫃匯款。 10萬元 臺灣中小企業銀行帳號00000000000號帳戶 107年7月17日下午3時2分及3分許，在臺北市○○區○○○路00號彰化銀行五分埔分行提領2萬元2筆；同日下午3時11分及12分許，在臺北市○○區○○路000號土地銀行松南分行提領2萬元3筆，而將左列款項提領一空。 1.證人乙○○○警詢時之證述（見偵二卷一第229至235頁） 2.國內匯款申請書（見偵四卷第91頁） 3.兆豐銀行楠梓分行資料（見偵八卷第155頁） 4.左列帳戶之交易明細（見偵四卷第143頁） 5.監視器畫面翻拍照片（見士林地檢107年度偵字第13902號卷，下稱偵九卷，該卷第24至25頁；偵四卷第57至61頁） 辛○○犯三人以上共同詐欺取財罪，處有期徒刑壹年肆月。   5 陳 友 梅 於107年7月19日10時許，佯為友人，謊稱借款云云。 107年7月19日上午10時許，在新北市○○區○○路000號國泰世華銀行雙和分行臨櫃匯款。 18萬元 台北富邦銀行帳號000000000000號帳戶 107年7月19日上午11時35分及36分許，在臺北市○○區○○路0段000號臺北古亭郵局提領2萬元2筆；同日上午11時41至43分許，在臺北市○○區○○○路0段00號遠東銀行古亭分行提領2萬元5筆；同日中午12時1分許，在臺北市○○區○○○路0段000號富邦銀行古亭分行提領1萬元。 1.證人庚○○警詢時之證述（見偵二卷一第133至137頁） 2.匯出匯款憑證（見107年度偵字第25091號卷，下稱偵十卷，該卷第55頁） 3.證人庚○○之國泰世華銀行帳號000000000000號帳戶存摺封面及內頁影本（見偵十卷第51至53頁） 4.左列帳戶之交易明細（見偵二卷一第305頁） 5.提領一覽表（見107年度偵字第25257號卷，下稱偵十一卷，該卷第15頁） 6.監視器畫面翻拍照片（見偵十卷第25至26頁） 辛○○犯三人以上共同詐欺取財罪，處有期徒刑壹年肆月。   6 葉 春 松 於107年7月19日下午1時許，佯為友人，謊稱借款云云。 107年7月19日下午3時許，在嘉義縣○○○鄉000號阿里山農會臨櫃匯款。 8萬元 第一銀行帳號00000000000號帳戶 嗣因左列帳戶於107年7月19日下午4時許，經銀行設定為警示帳戶致未能提領。  1.證人子○○警詢時之證述（見偵二卷一第211至215頁） 2.匯款申請書（見偵十一卷第79頁） 3.左列帳戶之交易明細（見偵十一卷第126頁；109年度偵字第25548號卷，下稱偵十二卷，該卷第59頁） 4.第一商業銀行五股工業區分行109年10月20日一五股工字第00050號函及通報單（見偵十二卷第55、57、59頁） 辛○○犯三人以上共同詐欺取財罪，處有期徒刑壹年。   7 王 正 元 於107年7月19日某時許，佯為姪女，謊稱借款云云。 107年7月19日下午3時8分許，在新北市○○區○○路0段000○000號永和中山路郵局臨櫃匯款。 15萬元 新光銀行帳號0000000000000號帳戶 107年7月19日下午4時17分至19分許，在臺北市○○區○○○路0段000號台北富邦銀行古亭分行提領2萬元3筆及1萬元。 1.證人丙○○警詢時之證述（見偵二卷一第189至191頁） 2.郵政跨行匯款申請書（見偵十卷第41頁） 3.左列帳戶之交易明細（見偵一卷第37頁） 4.監視器畫面翻拍照片（見偵十卷第27頁） 辛○○犯三人以上共同詐欺取財罪，處有期徒刑壹年肆月。   8 蔡 雯 仰 於107年7月23日上午10時58分許，佯為友人，謊稱借款云云。 107年7月23日中午12時46分許，在臺南市○市區○○路000號京城銀行新市分行操作自動櫃員機轉帳。 3萬元 台北富邦銀行帳號000000000000號帳戶   107年7月23日下午1時1分至46分許，在臺北市○○區○○路0段000號臺北松山郵局，將左列款項提領一空（1萬元、2萬元3筆、9,000元、900元中之5萬元）。 1.證人丑○○警詢時之證述（見偵二卷一第243至247頁） 2.自動櫃員機交易明細表、匯款委託書（見偵二卷二第223頁；見偵五卷第69頁） 3.左列帳戶之交易明細（見偵二卷三第149-1頁；見偵七卷第53頁） 4.監視器畫面翻拍照片（見偵五卷第61至62頁） 辛○○犯三人以上共同詐欺取財罪，處有期徒刑壹年貳月。    107年7月23日下午1時2分許，在臺南市○市區○○路000號京城銀行新市分行臨櫃匯款。 2萬元 同上